【裁判字號】    89,易,1431
【裁判日期】    890609
【裁判案由】    違反商標法等
【裁判全文】
臺灣臺南地方法院刑事判決              八十九年度易字第一四三一號
    公  訴  人  臺灣臺南地方法院檢察署檢察官
    被      告  甲○○
右列被告因違反商標法案件，經檢察官提起公訴（八十八年度偵字第五九五三號），
本院判決如左：
    主  文
甲○○意圖欺騙他人，於同一商品使用相同於他人註冊商標之圖樣，處有期徒刑肆月
，如易科罰金，以佰元折算壹日。
扣案之如附表所示之物均沒收。
    事  實
一、甲○○明知「ＫＹＭＣＯ」商標，係光陽工業股份有限公司（以下稱光陽公司）
    申請商標註冊，並取得商標專用權，使用於各種機車及機車零組件等商品上，竟
    於民國八十七年初某日先向不詳名稱之公司、行號購入如附表所示之機車零組件
    ，再於上開零組件中使用「ＫＹＭＣＯ」商標，並將該零組件裝入貨櫃ＣＷＫＵ
    0000000號貨櫃中辦理出關，準備輸出，嗣於同年九月九日九時三十分許
    ，為警持檢察官之搜索票於高雄港一一八號貨櫃碼頭查獲，並扣得如附表所示之
    物。
二、案經光陽公司告訴及保安警察第三總隊第三大隊報告台灣台南地方法院檢察署檢
    察官偵查起訴。
    理  由
一、訊據被告甲○○，承認於右記時地，在其辦理出關，準備輸出之貨櫃中，被查獲
    使用「ＫＹＭＣＯ」商標之如附表所示機車零組件等商品之事實，惟否認有違反
    商標法犯行，辯稱：上開機車零組件是向精進商行、帝文國際股份有限公司及禎
    和企業有限公司買的，伊向該公司、行號訂貨，他們直接裝入貨櫃，伊沒有點收
    ，不知道部分零件為何有「ＫＹＭＣＯ」之商標等語。
二、然查被告違反商標法之右開事實業據告訴代理人陳義雄於偵查中指訴甚詳，復有
    如附表所示使用「ＫＹＭＣＯ」商標之扣案機車零組件扣案足憑，而附表所示之
    機車零組件經檢察官當庭勘驗，均屬仿冒光陽公司「ＫＹＭＣＯ」商標之零組件
    ，有勘驗筆錄在卷足參。況證人即精進商行負責人廖四農於偵查中證稱：因為甲
    ○○急著裝櫃出口，因缺貨，我向彰化縣菁宏公司及炬旺公司調機車電子點火器
    給他，我所調的都是光陽公司正廠產品，我賣給他共三百顆等語；證人帝文國際
    股份有限公司職員王思樺證稱：他（指甲○○）有請我們幫忙他調機車的車燈，
    我們不是向光陽公司調的等語。足認被告上開辯解是卸責之詞，不足採信。本件
    事證已明確，被告犯行堪以認定。
三、核被告所為係犯商標法第六十二條第一款之仿冒商標罪，爰審酌其犯罪之一切情
    狀，量處有期徒刑四月，並諭知易科罰金之折算標準。扣案之如附表所示商品，
    應依商標法第六十四條一併宣告沒收。
據上論斷，應依刑事訴訟法第二百九十九條第一項前段，商標法第六十二條第一款、
第六十四條、刑法第十一條前段、第四十一條，罰金罰鍰提高標準條例第二條，判決
如主文。
中    華    民    國     八十九     年      六       月        九       日
                           臺灣臺南地方法院刑事第四庭
                                       法      官   蘇  孫  波
右正本證明與原本無異。
如不服本判決應於送達後十日內向本院提出上訴狀。
                                       書  記  官   羅  宗  賢
中    華    民    國     八十九     年      六       月       十三      日
 附錄法條：
商標法第六十二條第一款
有左列情事之一者，處三年以下有期徒刑、拘役或科或併科五萬元以下罰金：
一、於同一商品或同類商品，使用相同或近似於他人註冊商標之圖樣者。
附表：品  名：              數  量：
  一、仿冒置物箱            二０四個
  二、仿冒輪胎鋼圈          一０六０個
  三、仿冒主開關            八二五組
  四、仿冒車頭大燈          三五０組
  五、仿冒後車燈組          三００組
  六、仿冒碼錶線            三００組
  七、仿冒引擎蓋            五０四個
  八、仿冒點火線            三００只


司法院資訊處製作；財團法人民間司法改革基金會備份。
